臺灣士林地方法院交通事件裁定　　　　100年度交聲字第436號
原處分機關　交通部公路總局臺中區監理所臺中市監理站
異　議　人
即受處分人　林恆安
上列異議人即受處分人因違反道路交通管理處罰條例案件，對於
交通部公路總局臺中區監理所臺中市監理站於民國100 年4 月18
日所為之處分（原處分案號：裁監稽違字第裁61-C00000000號）
聲明異議，本院裁定如下：
    主  文
異議駁回。
    理  由
一、按道路交通標誌標線號誌設置規則第206 條第5 款第1 目規
    定：車輛面對圓形紅燈之行車管制號誌，表示禁止通行，不
    得超越停止線或進入路口；次按汽車行駛至交岔路口，其行
    進、轉彎，應遵守燈光號誌或交通指揮人員之指揮，道路交
    通安全規則第102 條第1 項第1 款定有明文；另按汽車駕駛
    人，行經有燈光號誌管制之交岔路口闖紅燈者，處新臺幣（
    下同）1,800 元以上5,400 元以下罰鍰，並記違規點數3 點
    ，道路交通管理處罰條例第53條第1 項、第63條第1 項第3
    款分別定有明文。又道路交通管理處罰條例所稱之汽車，依
    道路交通安全規則第2 條第1 項第1 款、道路交通管理處罰
    條例第3 條第8 款規定包括機器腳踏車，合先敘明。
二、原處分意旨略以：異議人即受處分人林恆安駕駛車號L6G-23
    8 號重機車，於民國100 年2 月26日20時40分許，行經新北
    市淡水區○○○路與中正路口，因未依燈光號誌規定行車，
    經警以其「紅燈左轉」之違規行為，違反道路交通管理處罰
    條例第53條第1 項規定掣單舉發，嗣受處分人於舉發通知單
    上所載之應到案期限（即100 年3 月13日）前到案陳述意見
    ，經原處分機關函請舉發機關調查結果，仍認受處分人有上
    開違規行為，原處分機關乃依前揭道路交通管理處罰條例第
    53條第1 項及違反道路交通管理事件統一裁罰基準表等規定
    ，裁處受處分人1,800元罰鍰，並依同條例第63條第1 項第3
    款規定，併記違規點數3 點。
三、聲明異議意旨略以：聲請人於100 年2 月26日20時35分左右
    ，於新北市淡水區○○○○○路左轉前往中正路，而在該處
    待轉，然該待轉區面積狹小，只是設置於路旁白線區而已，
    且該待轉區四面中有兩面是人行道，一面是正常行駛道路，
    最後一面是斑馬線，當日為週末假日，淡水人車眾多，因伊
    較晚到達待轉區，待轉區內已無空位能待轉，後方行人又多
    到將待轉區後方堵住，伊乃靠右邊行人道，於行人後方等待
    ，在待轉燈亮時，伊等行人走完，於轉往中正路後被員警攔
    下，開立一張紅燈左轉之交通違規罰單，在當時伊要向員警
    表示並非紅燈左轉，而是等待位置所造成之錯覺，但員警並
    未讓伊解釋，實則伊當時確係在該處待轉，而非闖越紅燈云
    云。
四、經查：
（一）異議人確有於前揭時間，駕駛車牌號碼L6G-238 號重機車
      ，行經上開地點乙節，為異議人所是認（見本院卷第29頁
      ）；另證人即本件違規舉發員警林坤德於本院訊問時證稱
      ：異議人是在待轉區綠燈的時候穿越中正東路，在行人行
      走的時候，他的車子跨越中正東路的停止線，直接左轉入
      中正路，當時中正東路的雙向是紅燈，所以才開他紅燈左
      轉，是看到他車子從中正東路行人中間穿過騎過來等語（
      見本院卷第33頁）。而異議人於本院訊問時亦自承：「（
      問：你當時機車有在待轉區內嗎？）沒有。因為在待轉區
      內的機車已經夠多了，待轉區內整個塞滿了機車，沒有辦
      法容納我的機車，所以我是停在斑馬線行人的停等紅燈的
      更後面一點... 當時停在那邊待轉，等到待轉的車可以左
      轉的時候，我等到前面的行人都走過去了才左轉，在我左
      轉的時候待轉區的機車已經轉完了，但待轉區的燈號還是
      綠燈可以左轉，中正東路的雙向都還是紅燈，還不能走。
      」等語（見本院卷第30、31頁）。
（二）依證人林坤德及異議人上開陳述，佐以異議人所提現場照
      片（見本院卷第7~9 、38~40 頁），及證人所提現場圖（
      見本院卷第37頁），足知異議人所騎乘之機車，在左轉中
      正路之前，並未停入待轉區內，而係停靠在待轉區後行人
      斑馬線後方之停止線附近（見本院卷第9 頁照片，異議人
      當庭圈註標明處），然機車欲自中正東路左轉中正路者，
      均須在待轉區內待轉，等候待轉燈號為綠燈時始可左轉，
      異議人騎車行經該處時，倘欲左轉中正路，亦應遵守前開
      交通規則，倘當時確如異議人所稱，待轉區內已停滿等候
      左轉之機車，而無法停入待轉區，異議人應暫時停在待轉
      區後，或行人斑馬線後停止線之後方，俟待轉區內之機車
      陸續左轉而騰出空間後，再於中正東路方向綠燈亮起時，
      行駛入待轉區，等候下一次左轉；然異議人之機車既未能
      停入待轉區，且係在行人斑馬線後方等候，卻於待轉燈號
      亮起、中正東路雙向已轉換為紅燈時，跨越中正東路在行
      人斑馬線後方之停止線，直接左轉中正路，顯係在中正東
      路紅燈之情形下超越停止線並進入路口，進而違規左轉中
      正路；異議人雖辯稱其主觀上係以待轉之意思而在該處等
      候左轉，然其所駕之機車在客觀上既未能於待轉區內先行
      等候，卻於中正東路之紅燈亮起時，始穿越停止線及前方
      行人斑馬線，而自中正東路逕行左轉中正路，自不能徒以
      其主觀上有在該處待轉之認知，即認其前開行駛方式符合
      機車兩段式左轉之規定。是本件異議人確有前開違規行為
      ，事證明確，堪以認定。
五、綜上所述，受處分人確有於前揭時間、地點行經有燈光號誌
    管制交叉路口闖越紅燈之違規行為，從而原處分機關依道路
    交通管理處罰條例第53條第1 項、第63條第1 項第3 款之規
    定，裁處1,800 元之罰鍰，並記違規點數3 點，並無不當，
    從而，本件異議為無理由，應予駁回。
六、據上論斷，依道路交通事件處理辦法第18條，裁定如主文。
中    華    民    國    100   年    9     月    23    日
                    交通法庭法  官  邱光吾
以上正本證明與原本無異。
如不服本裁定，應於送達後5 日內，向本院提出抗告狀。
                            書記官  劉致芬
中    華    民    國    100   年    9     月    26    日